Minutes et répertoires du notaire Vincent MAUPEOU, 23 mai 1532 - 1570 (étude VIII)
Archives nationales
- Minutes de Vincent MAUPEOU, 26 janvier 1526 - 1570; MC/ET/VIII/174 - MC/ET/VIII/518
  - Minutes. 1551, septembre - décembre, septembre - décembre 1551; MC/ET/VIII/213
    - Transaction, réddition de compte de tutelle., 17 septembre 1551; MC/ET/VIII/213
      Profession: prêtre, Paris, Eglise Saint-Gervais.
      Relations: procureur de l'intervenant 7.
      Nom, qualité: (Mme ou Mlle) Montmirail de, Antoinette.
      Relations: veuve de l'intervenant 8, héritier de l'intervenant 9.
      Intervenant 8, indirect:
      Nom, qualité: (M.) Longuejoue de, Guy (seigneur de venise).
      Intervenant 9, indirect:
      Nom, qualité: (M.) Badovillier de, Jean.
      Relations: tuteur de l'intervenant 2, tuteur de l'intervenant 4, tuteur de l'intervenant 5
    - Contre-lettre, résignation d'office de clerc commissaire pour la vente du vin au detail., 17 septembre 1551; MC/ET/VIII/213
      Nom, qualité: (M.) Contesse, Dreux (bourgeois de Paris).
      Nom, qualité: (M.) Chappellain, Jean.
      Profession: clerc commissaire pour la vente du vin au détail, Paris, Cite.
      compte; acte de vente
    - Procuration acte, résignation d'office de clerc commissaire pour la vente du vin au détail, Paris Cité., 17 septembre 1551; MC/ET/VIII/213
      Profession: clerc commissaire pour la vente du vin au détail, Paris, Quartier de la Cité.
      Intervenant 2:
      Nom, qualité: (M.) Bolarce de, Jean.
      État civil: 2.
    - Testament., 18 septembre 1551; MC/ET/VIII/213
      Profession: avocat du roi au Parlement, Paris
    - Bail à loyer, vigne, Saint-Denis (Seine-Saint-Denis) Painpausse., 21 septembre 1551; MC/ET/VIII/213
      Nom, qualité: (M.) Leboiteux, Denis.
      Profession: vitrier (maître), Paris.
      Nom, qualité: (M.) Le Boyteux, Jacques.
      Nom, qualité: (M.) Vancombert, Henri.
      Relations: beau-frère de l'intervenant 2.
      Nom, qualité: (M.) Merehan, Nicolas.
      Profession: vigneron, Saint-Denis (Seine-Saint-Denis).
      Domicile: Saint-Denis (Seine-Saint-Denis)
    - Mariage., 21 septembre 1551; MC/ET/VIII/213
      Nom, qualité: (Mme ou Mlle) Chepin, Simone.
      Nom, qualité: (M.) Chepin, Pierre (bourgeois de Paris).
      Profession: boursier (maître), Paris.
      Nom, qualité: (M.) Brimail de, Jean.
      Profession: marechal (maitre), Paris.
    - Procuration, substitution, bail à loyer de maison, Paris Faubourg Saint-Germain-des-Pres, rue de Seine., 21 septembre 1551; MC/ET/VIII/213
      Nom, qualité: (M.) Vigne de, Jean (seigneur de héry-en-bourbonnais).
      Nom, qualité: (M.) Milles, Jean.
      Profession: lieutenant general au bailliage, Bugey (Ain).
      Nom, qualité: (M.) Vigne de, Edme.
      Profession: protonotaire du saint-siège.
      Nom, qualité: (M.) Forest, Jean.
    - Vente, maison et terre, Tourouvre (Oise) Regnouart., 22 septembre 1551; MC/ET/VIII/213
      Nom, qualité: (M.) Pinguet, Colin.
      Profession: portier de madame d'estouville, Hambye (Manche).
      Domicile: Hambye (Manche).
      Nom, qualité: (Mme ou Mlle) Benyart, Mariotte.
      Nom, qualité: (M.) Pinouet, Pierre.
    - Vente, metairie (portion de), Epieds-en-Loudunois (Vienne) Tronche (la)., 23 septembre 1551; MC/ET/VIII/213
      Nom, qualité: (M.) Prevost, Louis (seigneur de charbonnières-en-loudunois).
      Nom, qualité: (Mme ou Mlle) La Chesnaye de, Marie.
      Nom, qualité: (M.) Lef7vre, Michel (seigneur de bizay).
      Nom, qualité: (M.) Marie, Simon.
      Profession: marchand, Saumur (Maine-et-Loire).
      Domicile: Saumur (Maine-et-Loire)
    - Donation entre vifs, ratification., 24 septembre 1551; MC/ET/VIII/213
      Profession: notaire secrétaire du roi et de la reine.
      Nom, qualité: (Mme ou Mlle) Marchant, Jeanne.
      Relations: fille de l'intervenant 3, fiancé(e) de l'intervenant 4, donataire de l'intervenant 1.
      Nom, qualité: (M.) Marchant, Guillaume.
      Nom, qualité: (M.) Richard, Guillaume.
      Profession: mèdecin, Saint-Epain (Indre-et-Loire).
      Domicile: Saint-Epain (Indre-et-Loire)
    - Rente foncière, titre nouvel, maison et vigne, Thiais (Val-de-Marne) Grignon., 24 septembre 1551; MC/ET/VIII/213
      Nom, qualité: (M.) Bataille, Jean.
      Profession: vigneron, Thiais (Val-de-Marne).
      Domicile: Thiais (Val-de-Marne).
      Nom, qualité: (M.) Regnier, Jean.
      Nom, qualité: (M.) Bures de, Jean.
      Nom, qualité: (personne morale) Chapelains (6 Anciens).
      Domicile: Paris Sainte-Chapelle du Palais
    - Rente, quittance de rachat., 24 septembre 1551; MC/ET/VIII/213
      Nom, qualité: (M.) Montmirail de, François.
      Nom, qualité: (M.) Montmirail de, Jacques.
      Profession: curé, Versailles (Yvelines).
      Nom, qualité: (Mme ou Mlle) Fougerays de, Louise (dame de compans).
      Profession: correcteur à la chambre des comptes, Paris.
      Nom, qualité: (M.) Lenoncourt de, Henri (comte de nanteuil-le-haudoin).
      Nom, qualité: (Mme ou Mlle) Broye de, Marguerite.
      Relations: épouse de l'intervenant 5
    - Transaction, rachat de rentes constituées., 25 septembre 1551; MC/ET/VIII/213
      Nom, qualité: (M.) La Gette, Guillaume.
      Profession: procureur fiscal et fermier seigneurial, Saint-Maurice-sur-Aveyron (Loiret).
      Domicile: Saint-Maurice-sur-Aveyron (Loiret).
      Relations: débirentier(e) de l'intervenant 4, débiteur de l'intervenant 3.
      Nom, qualité: (M.) Lejay, Jean (bourgeois de Paris).
      Profession: marchand, echevin, Paris
    - Procuration acte, inventaire et partage de succession., 26 septembre 1551; MC/ET/VIII/213
      Nom, qualité: (M.) Marillac de, Julien.
      Profession: trésorier des compagnies de messieurs de curson et de la fayette.
      Domicile: Aigueperse (Puy-de-Dôme).
      Relations: frère de l'intervenant 2, héritier de l'intervenant 2.
      Profession: eveque, maitre des requetes ordinaire de l'hotel, Paris.
      Domicile: Vannes (Morbihan).
      Relations: frère de l'intervenant 1, frère de l'intervenant 2
      inventaire après décès; partage; procuration
    - Procuration acte, acceptation de donation de biens immeubles, Montigny-aux-Amognes (Nièvre)., 26 septembre 1551; MC/ET/VIII/213
      Profession: curé, etudiant, Paris.
      Domicile: Saint-Eloi-des-Ventes (Eure).
      Nom, qualité: (Mme ou Mlle) Baron, Huguette.
      Domicile: Montigny-aux-Amognes (Nièvre).
      Relations: épouse de l'intervenant 3, niece de l'intervenant 1.
      Nom, qualité: (M.) Delestang, Jean.
      Nom, qualité: (M.) Bourbon, Jean
      procuration; donation; ratification
    - Vente, coupe de bois de haute futaie, Villefranche (Yonne) Grande-Forêt-des-Dons., 27 septembre 1551; MC/ET/VIII/213
      Profession: cardinal, archeveque, abbe commendataire, Bordeaux, villefranche (33, 89), Abbaye Notre-Dame-des-Echarlis.
      Nom, qualité: (M.) Bouyn, Jean (bourgeois de Paris).
      Relations: stipulant pour l'intervenant 04, caution de l'intervenant 4.
      Nom, qualité: (M.) Bigorne, Nicolas.
      Profession: marchand, Villefranche (Yonne).
      Domicile: Villefranche (Yonne)
    - Procuration acte, concordat pour le vestiaire et l'entretien des religieux, Villefranche (Yonne) Abbaye Notre-Dame-des-Echarlis., 27 septembre 1551; MC/ET/VIII/213
      Relations: en contestation avec l'intervenant 04.
      Profession: eveque, Paris.
      Nom: Abbaye Notre-Dame-Des-Echarlis.
    - Vente, seigneurie, Chaumont-en-Vexin (Oise) Mons., 29 septembre 1551; MC/ET/VIII/213
      Nom, qualité: (M.) La Roche de, Charles (seigneur de neuville-au-bois).
      Nom, qualité: (M.) Bucy de, René (seigneur de bournay-en-France).
      Profession: lieutenant de cinquante hommes d'armes
    - Obligation, solde de prix de vente de seigneurie., 29 septembre 1551; MC/ET/VIII/213
      Nom, qualité: (M.) Bucy de, René (seigneur de gournay-en-France).
      Profession: lieutenant de cinquante hommes d'armes.
      Nom, qualité: (M.) La Roche de, Charles (seigneur de neuville-aux-bois)
    - Bail à vie, maison, Paris rue de la Harpe Entre le Collège de Sées et le Collège de Narbonne., 1er octobre 1551; MC/ET/VIII/213
      Nom: College de Sees.
    - Rente, constitution, seigneurie, Maisoncelles-en-Brie (Seine-et-Marne) Montgodefroy., 2 octobre 1551; MC/ET/VIII/213
      Nom, qualité: (Mme ou Mlle) Vollant, Anne (dame de montgodefroy).
      Relations: séparé(e) de biens de l'intervenant 2.
      Nom, qualité: (M.) Leroy, André.
    - Quittance, dot., 3 octobre 1551; MC/ET/VIII/213
      Profession: marechal (maître), Paris.
    - Remise de pièces., 4 octobre 1551; MC/ET/VIII/213
      Nom, qualité: (M.) Perrignon, Jean.
      Nom, qualité: (M.) Megret, Jean.
      Nom, qualité: (personne morale) Megret (enfants Lambert).
      Nom, qualité: (M.) Laguette, Jean (seigneur de monceaux).
      Profession: notaire secrétaire du roi, Paris, Vieille-rue-du-Temple
    - Marche de travaux, entretien de jardin et vigne, Gentilly (Val-de-Marne)., 5 octobre 1551; MC/ET/VIII/213
      Nom, qualité: (M.) Lasnyer, Pierre.
      Profession: jardinier, Paris.
      Nom, qualité: (M.) Lefevre, Jacques.
      marché
    - Procuration acte, administration de patrimoine., 6 octobre 1551; MC/ET/VIII/213
      Nom, qualité: (M.) Legrand, Alain.
      Profession: couturier, Paris.
      Domicile: Paris rue Neuve-Notre-Dame.
      Nom, qualité: (Mme ou Mlle) Cocour, Raoullette.
    - Indemnite, promesse, cautionnement de bail à loyer., 6 octobre 1551; MC/ET/VIII/213
      Nom, qualité: (M.) Delahaye, Jean.
      Profession: prêtre, Fresnaye (la) (Seine-Maritime).
      Domicile: Fresnaye (la) (Seine-Maritime).
      Relations: 01FER04.
      Nom, qualité: (M.) Manne, Philippe (bourgeois de Paris).
      Nom, qualité: (M.) Bellanger, Pierre (bourgeois de Paris).
      Relations: gendre de l'intervenant 2, caution de l'intervenant 1.
      Profession: chapelain, Paris, notre-Dame-de-Gravenchon (Seine-Maritime), Sainte-Chapelle du Palais, chapelle Saint-Denis
    - Transport, arrérages de rente., 6 octobre 1551; MC/ET/VIII/213
      Nom, qualité: (M.) Megret, Lambert.
      Profession: contrôleur général des guerres.
      Profession: notaire secrétaire du roi, Paris
    - Bail à loyer, revenus de chapelle, Notre-Dame-de-Gravenchon (Seine-Maritime) Chapelle Saint-Denis., 6 octobre 1551; MC/ET/VIII/213
      Profession: chapelain, Paris, notre-Dame-de-Gravenchon (Seine-Maritime), Sainte-Chapelle du Palais, chapelle Saint-Denis.
      Relations: gendre de l'intervenant 3, caution de l'intervenant 2
    - Procuration acte, inventaire et partage de succession., 7 octobre 1551; MC/ET/VIII/213
      Nom, qualité: (M.) Musnyer, Louis.
      Nom, qualité: (Mme ou Mlle) Berger, Jeanne.
      Domicile: Boissise-la-Bertrand (Seine-et-Marne).
      Nom, qualité: (M.) Musnyer, Etienne.
      Profession: laboureur, Boissise-la-Bertrand (Seine-et-Marne).
    - Procuration en blanc, acceptation de donation., 8 octobre 1551; MC/ET/VIII/213
      Nom, qualité: (M.) Bouchet, Etienne.
      Relations: donataire de l'intervenant 2, donataire de l'intervenant 3.
      Intervenant 2, 3:
      Nom, qualité: (M.) Bouchet, Jean.
      Profession: conseiller du roi, Saumur (Maine-et-Loire).
      Domicile: Saumur (Maine-et-Loire).
      Nom, qualité: (Mme ou Mlle) Rennes de, Jeanne.
      Relations: épouse de l'intervenant 2, mère de l'intervenant 1
    - Mariage., 11 octobre 1551; MC/ET/VIII/213
      Nom, qualité: (Mme ou Mlle) Breby, Thierrie.
      Nom, qualité: (M.) Breby, Martin.
      Profession: tondeur de draps, Paris.
      Nom, qualité: (Mme ou Mlle) Sallet, Anne.
      Nom, qualité: (M.) Cherance, Pierre.
    - Testament., 12 octobre 1551; MC/ET/VIII/213
      Nom, qualité: (Mme ou Mlle) Lefevre, Marguerite.
      Nom, qualité: (M.) Gentilz, Henri (bourgeois de Paris).
      Profession: mouleur de bois (juré), Paris
    - Bail à loyer, maison, Paris Près l'Eglise Saint-Eustache et Devant la Croix-Neuve, image-Notre-Dame., 12 octobre 1551; MC/ET/VIII/213
      Nom: Fabrique de L'Eglise Saint-Christophe-En-La-Cite.
      Nom, qualité: (M.) Cordier, Pierre.
      Profession: bourrelier (maître), Paris.
    - Apprentissage, métier orfèvre., 13 octobre 1551; MC/ET/VIII/213
      Nom, qualité: (M.) Charpentier, Etienne (jeune).
      Nom, qualité: (M.) Charpentier, Etienne (aine).
      Profession: vigneron, Sergines (Yonne).
      Domicile: Sergines (Yonne) Bouhe.
      Nom, qualité: (M.) Dureau, Jean (bourgeois de Paris).
    - Indemnite, promesse, contribution de rente., 13 octobre 1551; MC/ET/VIII/213
      Nom, qualité: (M.) Riglet, Nicolas (écuyer).
      Domicile: Troyes (Aube).
      Nom, qualité: (M.) Megrigny de, Jean (seigneur de la villeneufve).
      Profession: prévot, Troyes (Aube).
      Nom, qualité: (M.) Galoppe, Charles (seigneur de barainvillier).
      Nom, qualité: (M.) Boucherat, Edmond (seigneur de la forge).
    - Rente, constitution, maisons (2), Saint-Marcel (Paris) rue des Copeaulx, rue du Platre., 13 octobre 1551; MC/ET/VIII/213
      Nom, qualité: (Mme ou Mlle) Passart (robine).
      Nom, qualité: (M.) Hatier, Jean.
      Profession: serrurier (maître), Paris.
    - Rente foncière, titre nouvel, vigne, Ivry-sur-Seine (Val-de-Marne)., 14 octobre 1551; MC/ET/VIII/213
      Nom, qualité: (M.) Behourt, Jean.
      Profession: vigneron, Ivry-sur-Seine (Val-de-Marne).
      Domicile: Ivry-sur-Seine (Val-de-Marne).
      Nom, qualité: (M.) Joly, Servais.
      Nom, qualité: (M.) Jourdain, Nicole.
      Profession: prêtre bénéficiaire, Paris, Cathédrale Notre-Dame.
    - Rente foncière, titre nouvel, vigne, Montmartre (Paris) Moulin-aux-Dames (le)., 14 octobre 1551; MC/ET/VIII/213
      Nom, qualité: (M.) Benoise, Philippe (bourgeois de Paris).
      Nom: Abbaye de Montmartre.
    - Bail à ferme, revenus de curé, Breuillet (Essonne)., 15 octobre 1551; MC/ET/VIII/213
      Profession: chapelain, Paris, Sainte-Chapelle du Palais.
      Nom, qualité: (M.) Normant, Antoine.
      Profession: chapelain, cure, Paris, breuillet (Essonne), Sainte-Chapelle du Palais.
      Nom, qualité: (M.) Barjotte, Thomas.
      Profession: prêtre, Breuillet (Essonne).
      Domicile: Breuillet (Essonne)
    - Compte de fermage, revenu de curé, Breuillet (Essonne)., 15 octobre 1551; MC/ET/VIII/213
      Profession: prêtre et fermier de la curé, Breuillet (Essonne).
      Domicile: Breuillet (Essonne).
      Relations: procureur de l'intervenant 3, procureur de l'intervenant 4.
      Nom, qualité: (M.) Lambert, Pierr.
      Profession: curé (ancien), Breuillet (Essonne).
      Nom, qualité: (M.) Chanetz, Phibert.
      Profession: curé (ancien), Breuillet (Essonne)
    - Ratification, donation de partie de seigneurie, Breux-Jouy (Essonne)., 17 octobre 1551; MC/ET/VIII/213
      Nom, qualité: (M.) Voysins de, Guillaume (seigneur de villiers-le-bacle).
      Nom, qualité: (Mme ou Mlle) Gomer de, Jeanne (dame de villiers-le-bacle).
      Relations: tante de l'intervenant 3.
      Nom, qualité: (M.) Gomer de, Christophe (seigneur de breux-jouy).
      Relations: donataire de l'intervenant 2
    - Transaction, dimes, Sannois (Val-d'Oise)., 17 octobre 1551; MC/ET/VIII/213
      Nom, qualité: (M.) Larcher, Simon (bourgeois de Paris).
      Nom, qualité: (M.) Thiercelin ou Tiercelin, Nicole.
      Profession: prieur, Argenteuil, marines (Val-d'Oise).
      Domicile: Marines (Val-d'Oise).
      Nom, qualité: (M.) Chamyn, Nicole.
      Profession: abbé, prieur (ancien), Fontaines, argenteuil (Val-d'Oise).
      Nom, qualité: (M.) Dorleans, Mathurin.
      Profession: curé, Sannois (Val-d'Oise)
    - Codicille., 17 octobre 1551; MC/ET/VIII/213
      Nom, qualité: (M.) Errault, François (chevalier, seigneur de chemans).
      État civil: décedé.
      Profession: garde des sceaux de France
    - Nomination d'arbitres, contestation de rente., 17 octobre 1551; MC/ET/VIII/213
      Nom, qualité: (M.) Bohier, Antoine (seigneur de chesnay et d'auge).
      Profession: général des aides de France.
      Relations: representé(e) par l'intervenant 03, en proces avec l'intervenant 02.
      Nom, qualité: (M.) Nouroy de ou Norroy de, Jean (seigneur de l'estang).
      Relations: representé(e) par l'intervenant 04.
      Nom, qualité: (M.) Couigan de, Pierre (seigneur de cauge).
      Profession: gentilhomme de la maison du roi élu arbitre.
      Nom, qualité: (M.) Argy D' (seigneur de pont-en-touraine).
      Profession: élu arbitre
    - Procuration acte, acceptation et insinuation de donations., 17 octobre 1551; MC/ET/VIII/213
      Nom, qualité: (M.) Leforestier, Pierre.
      Nom, qualité: (M.) Leforestier, Raoul.
      Profession: marchand, Amiens (Somme).
      Domicile: Amiens (Somme).
      procuration; ratification
    - Procuration acte, enterinement des lettres patentes autorisant la coupe de bois., 17 octobre 1551; MC/ET/VIII/213
      Nom, qualité: (M.) Davailloles, Joachim.
      Profession: abbé, prieur, Bonlieu, saint-Sulpice-de-Pierrefonds (Oise).
      Nom, qualité: (M.) Mouzelles de, Jean.
    - Titre nouvel, vignes (2), Annet-sur-Marne (Seine-et-Marne) Pomponne., 18 octobre 1551; MC/ET/VIII/213
      Nom, qualité: (M.) Lenormant, Ancelet.
      Profession: vigneron, Villevaude (Seine-et-Marne), Bordeaux.
      Domicile: Villevaude (Seine-et-Marne) Bordeaux.
      Nom, qualité: (M.) Prailly, Barbe.
      Profession: vigneron, Pomponne (Seine-et-Marne).
      Domicile: Pomponne (Seine-et-Marne).
      Nom, qualité: (M.) Regnault, Jean.
      Profession: chanoine, Paris, Eglise Saint-Denis-du-Pas.
    - Rente, constitution, seigneuries, Montqueux, Barbonval, Villeneufve (la) (Aube, Aisne, Aube)., 18 octobre 1551; MC/ET/VIII/213
      Nom, qualité: (M.) Gallope, Charles (seigneur de barainvillier).
      Nom, qualité: (M.) Rozee, Pierre.
      Profession: conseiller référendaire à la chancellerie de France, Paris.
    - Rente, constitution, seigneuries, Montqueux, Barbonval, Villeneufve (Aube, Aisne, Aube)., 18 octobre 1551; MC/ET/VIII/213
      Nom, qualité: (M.) Riglet, Nicolas (écuyer ).
      Nom, qualité: (M.) Habert, Yves.
    - Bail à loyer, maison et terre, Villefranche (Yonne) Echarlis (les)., 18 octobre 1551; MC/ET/VIII/213
      Profession: chanoine, receveur general, Paris.
      Profession: cardinal, eveque, abbé, Mans (le), villefranche (72, 89), Notre-Dame-des-Echarlis.
      Nom, qualité: (M.) Bonayn, Jean (bourgeois de Paris).
      Nom, qualité: (M.) Bothereau, Pierre.
    - Indemnite, promesse, constitution de rente., 19 octobre 1551; MC/ET/VIII/213
      Nom, qualité: (M.) Nevelet, Jean.
      Nom, qualité: (M.) Megrigny de, Jean (seigneur de la ville-neufve).
    - Rétrocession, rentes., 19 octobre 1551; MC/ET/VIII/213
      Nom, qualité: (M.) Apcher, Jean.
      Profession: garde des sceaux de la sénéchaussée d'Auvergne, Riom (Puy-de-Dôme).
      Domicile: Riom (Puy-de-Dôme).
      Nom, qualité: (Mme ou Mlle) Goulet, Blanche.
      Nom, qualité: (Mme ou Mlle) Goulet, Catherine.
      Nom, qualité: (M.) Guymonneau, Amable.
      Profession: trésorier d'Auvergne, Riom (Puy-de-Dôme).
      Relations: veuf de l'intervenant 3
    - Rente, constitution, seigneuries, Montqueux, Barbonval, Villeneufve (la) (Aube, Aisne, Aube)., 19 octobre 1551; MC/ET/VIII/213
      Nom, qualité: (M.) Desneux, François.
      Profession: chirurgien-juré en université, Paris.
    - Indemnite, promesse, constitution de rente., 19 octobre 1551; MC/ET/VIII/213
      Nom, qualité: (M.) Megrigny de, Jean (seigneur de la villeneuve).
    - Rente, quittance de rachat., 20 octobre 1551; MC/ET/VIII/213
      Nom, qualité: (M.) Descamyn, Jean (bourgeois de Paris).
      Nom, qualité: (M.) Godart ou Gaudart, Adam (bourgeois de Paris).
    - Bail à ferme, terre, Auteuil (Paris)., 20 octobre 1551; MC/ET/VIII/213
      Nom, qualité: (M.) Le Coigneux, Gilles (seigneur du fief-baudouin).
      Domicile: Auteuil (Paris).
      Nom, qualité: (M.) Villiers de, Jean.
      Profession: laboureur, Auteuil (Paris).
      Nom, qualité: (M.) Villiers de, François.
    - Bail à vie, ratification, maison, Paris rue de la Harpe, entre le Collège de Sées et le Collège de Narbonne., 21 octobre 1551; MC/ET/VIII/213
      Nom, qualité: (M.) Rohard, François.
      Profession: boursier, etudiant, Paris.
      Domicile: Paris rue de la Harpe, collège de Sées
    - Mariage., 21 octobre 1551; MC/ET/VIII/213
      Nom, qualité: (Mme ou Mlle) Lesage, Agnès.
      Nom, qualité: (M.) Lesage, Claude (bourgeois de Paris).
      Profession: boucher (marchand), Paris.
      Nom, qualité: (Mme ou Mlle) Texier, Catherine.
      Nom, qualité: (M.) Le Painctre, Nicolas.
    - Indemnite, promesse, cautionnement., 21 octobre 1551; MC/ET/VIII/213
      Nom, qualité: (M.) Pietrequin, Philippe.
      Profession: laboureur, Châtenay-Malabry (Hauts-de-Seine).
      Domicile: Châtenay-Malabry (Hauts-de-Seine).
      Relations: gendre de l'intervenant 2.
      Nom, qualité: (M.) Bousseau, Vincent.
    - Bail à ferme, maison jardin et terre, Antony (Hauts-de-Seine)., 21 octobre 1551; MC/ET/VIII/213
      Nom, qualité: (M.) Leger, Ythier.
      Nom, qualité: (Mme ou Mlle) Bousseau, Paquette.
      Relations: beau-père de l'intervenant 2, caution de l'intervenant 2
    - Vente à remère, seigneurie d'ardaine, Chaudefonds-sur-Layon (Maine-et-Loire)., 22 octobre 1551; MC/ET/VIII/213
      Nom, qualité: (M.) Sauzay de, René (seigneur de sauzay, chaudefonds-sur-layon).
      Nom, qualité: (Mme ou Mlle) Du Plantis, Renée.
      Domicile: Chaudefons-sur-Layon (Maine-et-Loire).
      Nom, qualité: (M.) Coutel, Jean.
      Profession: president au grand conseil (premier), Paris.
    - Rente, constitution, seigneurie, Chaudefonds-sur-Layon (Maine-et-Loire) Ardenay., 23 octobre 1551; MC/ET/VIII/213
      Nom, qualité: (M.) Sauzay de, René (seigneur de sauzay et chaudefons-sur-layon).
      Domicile: Chaudefonds-sur-Layon (Maine-et-Loire).
    - Bail à ferme, maison vigne et terre, Saint-Sauveur-sur-Ecole (Seine-et-Marne)., 23 octobre 1551; MC/ET/VIII/213
      Nom, qualité: (M.) Lheritier, Jean (bourgeois de Paris).
      Nom, qualité: (Mme ou Mlle) Montdenis de, Gillette.
      Nom, qualité: (M.) Montdenis de, Jean.
      Nom, qualité: (M.) Lheritier, Jacques (bourgeois de Paris).
    - Rente, constitution, maison et terre (partie de), Roissy-en-France (Val-d'Oise)., 25 octobre 1551; MC/ET/VIII/213
      Nom, qualité: (M.) Dugue, Liénard.
      Profession: voiturier par terre, Roissy-en-France (Val-d'Oise).
      Nom, qualité: (Mme ou Mlle) Du Tremblay, Perrette.
      Nom, qualité: (M.) Mesmes de, Jean-Jacques (docteur es droits, seigneur de roissy-en-France).
    - Bail emphitheotique, fermes (2), Féricy (Seine-et-Marne) Borde-Gastesel (la), montevert., 26 octobre 1551; MC/ET/VIII/213
      Nom, qualité: (M.) Benoist, Nicolas.
      Profession: marchand, Melun (Seine-et-Marne).
      Domicile: Melun (Seine-et-Marne).
      Nom, qualité: (Mme ou Mlle) Hapart, Jeanne.
    - Contre-lettre, bail emphytéotique de deux fermes, Féricy (Seine-et-Marne) Borde-Gastesel (la), montevert., 26 octobre 1551; MC/ET/VIII/213
      compte; bail
    - Vente, maison (partie indivise) terre et vigne, Châtenay-Malabry (Hauts-de-Seine)., 27 octobre 1551; MC/ET/VIII/213
      Nom, qualité: (M.) Fredel, Denis.
      Profession: laboureur, Villejuif (Val-de-Marne).
      Domicile: Villejuif (Val-de-Marne).
      Nom, qualité: (Mme ou Mlle) Mornent, Charlotte.
      Nom, qualité: (Mme ou Mlle) Lefranc, Jeanne.
      Relations: mère de l'intervenant 2.
      Nom, qualité: (M.) Poulain, Jean.
      Profession: laboureur, Chatenay-Malabry (Hauts-de-Seine), Bequiniere (la).
      Domicile: Châtenay-Malabry (Hauts-de-Seine) Bequiniere (la).
      Relations: veuf de l'intervenant 3, beau-père de l'intervenant 2
    - Procuration acte, presence à un inventaire apres décès., 27 octobre 1551; MC/ET/VIII/213